臺灣基隆地方法院刑事判決　　　　　　　　　　　　　九十一年度訴字第一六二號
　　公　訴　人　臺灣基隆地方法院檢察署檢察官
　　被　　　告　乙○○
右列被告因違反毒品危害防制條例案件，經檢察官提起公訴（九十一年度毒偵字第一
七三號），本院判決如左：
    主  文
乙○○連續施用第一級毒品，累犯，處有期徒刑柒月，扣案之第一級毒品海洛因壹包
（淨重點壹公克）沒收銷燬、注射針筒壹支沒收。又施用第二級毒品，累犯，處
有期徒刑伍月。應執行有期徒刑拾月，扣案之第一級毒品海洛因壹包（淨重點壹
公克）沒收銷燬、注射針筒壹支沒收。
    事  實
一、乙○○前因搶奪及違反麻醉藥品管理條例等案件，經本院判處有期徒刑五月、七
    月，合併定其應執行刑為有期徒刑十月確定，並於民國八十七年二月十七日縮短
    刑期執行完畢。又分別因施用第二級毒品安非他命案件，先後二次經觀察、勒戒
    後，均認無繼續施用毒品之傾向，由臺灣基隆地方法院檢察署檢察官各於八十八
    年五月十日、八十九年五月九日，以八十八年度偵字第一五三○號、第一六八二
    號及第二八一三號、八十九年度毒偵字第八五二號為不起訴處分確定。嗣乙○○
    復基於施用第一級毒品海洛因之概括犯意，自九十年十月中旬起至九十一年二月
    七日上午止，以注射針筒注射皮膚血管之方式，平均每日二至三次，在其基隆市
    中正區○○街四六八號六樓之三住處，連續施用第一級毒品海洛因；復另行起意
    ，於九十一年二月五日晚間，同在上址，以將第二級毒品安非他命置放於鋁箔紙
    上加熱產生煙霧加以施用之方式，施用第二級毒品安非他命一次。嗣為警於九十
    一年二月七日下午五時三十分許，在案外人廖宗智位於基隆市○○區○○街三○
    三巷十九弄十二號二樓住處（起訴書誤載為基隆市○○區○○街四六八號六樓之
    三）查獲，並扣得第一級毒品海洛因一包（淨重三點三一公克，純質淨重一點八
    一公克）及其所有供施用毒品之注射針筒一支。
二、案經基隆市警察局第二分局報告臺灣基隆地方法院檢察署檢察官偵查起訴。
    理  由
一、訊據被告乙○○於本院調查審理中坦承其自九十年十月中旬起至九十一年二月七
    日上午止，連續施用第一級毒品海洛因，及於九十一年二月五日晚間施用第二級
    毒品安非他命一次等情不諱，而其為警查獲時所採集之尿液，經基隆市衛生局及
    法務部調查局檢測，均呈海洛因之嗎啡陽性反應（由於海洛因在人體內會代謝成
    嗎啡，因此涉嫌海洛因之吸食者，係檢驗其尿液中之嗎啡反應）及甲基安非他命
    陽性反應，有基隆市衛生局基衛檢字第○一九五一號檢驗成績書、法務部調查局
    九十一年四月二十五日調科壹字第○九一○○二○三六一號檢驗通知書各一紙在
    卷可憑，復有扣案之第一級毒品海洛因一包（淨重三點三一公克，純質淨重一點
    八一公克）及注射針筒一支可憑，足認被告之自白與事實相符。次查被告曾二次
    因施用毒品，經裁定送觀察、勒戒，認無繼續施用毒品傾向，經檢察官為不起訴
    處分確定，此有不起訴書處分書影本二紙存卷可按。顯見被告為三犯以上施用第
    一級及第二級毒品。本案事證明確，被告犯行堪可認定，應依法論科。
二、按海洛因、安非他命分係第一級、第二級毒品，毒品危害防制條例第二條第二項
    第一款、第二款分別定有明文。查被告於右揭時、地，非法施用第一級毒品海洛
    因及第二級毒品安非他命，核其所為，係犯毒品危害防制條例第十條第一項及第
    二項之施用第一級、第二級毒品罪，其持有第一級、第二級毒品之低度行為，應
    為施用第一級、第二級毒品之高度行為所吸收，不另論以持有第一級、第二級毒
    品罪。其先後多次施用第一級毒品之行為，時間緊接，犯罪構成要件相同，顯係
    基於概括之犯意為之，為連續犯，應依法加重其刑。又其所犯上開二罪，犯意各
    別，罪名不同，應予分論併罰。查被告前曾受如事實欄所載有期徒刑之執行，此
    有臺灣高等法院被告全國前案紀錄表附卷可考，其於有期徒刑執行完畢後五年以
    內，再犯本件最重本刑為有期徒刑以上之刑之罪，為累犯，應各遞加重其刑。爰
    審酌被告多次施用毒品，毫無決心加以戒除，此雖屬個人自殘行為，然考量其前
    因施用第二級毒品安非他命案件而經觀察、勒戒二次，此次除又施用安非他命外
    ，另又施用第一級毒品海洛因，顯見其缺乏自制能力，易受外界影響，亟需較長
    時間與原有生活環境隔離，方足以斷絕施用毒品之傾向等一切情狀，分就上開二
    罪量處如主文所示之刑示懲，並合併定其應執行刑。
三、扣案白粉一包係第一級毒品海洛因（淨重三點三一公克，純質淨重一點八一公克
    ），此有法務部調查局九十一年三月十一日調科壹字第三二○○○一二二六號鑑
    定通知書一紙附卷可佐，應依法宣告沒收銷燬；另注射針筒一支雖非違禁物，惟
    係被告所有且供本件施用第一級毒品海洛因所用之物，業據其自承在卷，應依法
    併予宣告沒收。至公訴意旨所稱第一級毒品海洛因一包（淨重零點一五公克）及
    注射針筒三支，被告否認為其所有之物，而係案外人廖宗智所有，此亦有卷附基
    隆市警察局第二分局扣押物品目錄表、臺灣基隆地方法院檢察署九十一年度證字
    第二○七、二○八號扣押物品清單影本各一紙可佐，爰應由廖宗智涉犯毒品案件
    處理，本院不另為沒收諭知，附此敘明。
四、至臺灣基隆地方法院檢察署雖以九十一年五月十四日甲○清天九十一毒偵四五八
    字第○九○七四號函就該署九十一年度毒偵字第四五八號案件移請本院併案審理
    ，惟其併案事實同係以被告於上開提起公訴之查獲時間即九十一年二月七日晚間
    之採尿送驗結果呈海洛因之嗎啡陽性反應及安非他命類陽性反應而為論據，雖有
    二次驗尿結果（第一次係晚間八時三十分許、第二次係晚間十一時三十分許），
    然均係被告於當日下午五時三十分許遭查獲後所採集之尿液檢體，因無直接證據
    堪可證明被告於兩次採尿間另有施用毒品之行為，且被告復已坦承伊於第一次採
    尿前確有施用第一級毒品海洛因及第二級毒品安非他命之行為，本院認該併案事
    實已於前揭之起訴範圍內，並經本院論罪科刑，併此敘明。
五、據上論斷，應依刑事訴訟法第二百九十九條第一項前段，毒品危害防制條例第十
    條第一項、第二項、第十八條第一項，刑法第十一條前段、第五十六條、第四十
    七條、第五十一條第五款、第三十八條第一項第二款，判決如主文。
本案經檢察官林明志到庭執行職務。
中      華      民      國    九十一    年      五      月    二十九    日
                                    臺灣基隆地方法院刑事第二庭
                                        審判長法  官  邱 志 平
                                              法  官  蔡 佳 玲
                                              法  官  楊 皓 清
右正本證明與原本無異。
對於本件判決如有不服，應於收受送達後十日內，向本院提出上訴書狀，上訴於臺灣
高等法院，並按他造當事人之人數附具繕本。
      書記官  陳 玲 誼
中      華      民      國    九十一    年      五      月    三十一    日
附錄論罪法條
毒品危害防制條例第十條：
施用第一級毒品者，處六月以上五年以下有期徒刑。
施用第二級毒品者，處三年以下有期徒刑。
